臺灣嘉義地方法院刑事裁定
111年度聲字第718號
聲  請  人  臺灣嘉義地方檢察署檢察官
受  刑  人  李奕豪



上列聲請人因受刑人數罪併罰有二裁判以上，聲請定其應執行之
刑（１１１年度執字第２６６３號），本院裁定如下：
    主  文
李奕豪所犯如附表所示各罪所處之拘役刑，應執行拘役壹佰貳拾
日，如易科罰金，以新臺幣壹仟元折算壹日。
    理  由
一、聲請意旨略以：受刑人李奕豪因犯竊盜等案件，先後經法院
    判決確定如附表，應依刑法第５３條及第５１條第６款，定其應
    執行刑，爰依刑事訴訟法第４７７條第１項聲請裁定等語。
二、按裁判確定前犯數罪者，併合處罰之，刑法第５０條第１項前
    段定有明文。次按數罪併罰，有二裁判以上者，依第５１條之
    規定，定其應執行之刑；數罪併罰，分別宣告其罪之刑，如
    宣告多數拘役者，於各刑中之最長期以上，各刑合併之刑期
    以下，定其刑期，但不得逾１２０日，刑法第５３條、第５１條第６
    款亦分別定有明文。又按法律上屬於自由裁量之事項，並非
    概無法律性之拘束，自由裁量係於法律一定之外部性界限內
    （以定執行刑而言，即不得違反刑法第５１條之規定），使法
    官具體選擇以為適當之處理，因此在裁量時，必須符合所適
    用之法規之目的，更進一步言，須受法律秩序之理念所指導
    ，此亦即所謂之自由裁量之內部性界限。關於定應執行之刑
    ，既屬自由裁量之範圍，其應受此項內部性界限之拘束，要
    屬當然（最高法院８０年台非字第４７３號判例意旨參照）。
三、查受刑人李奕豪因犯竊盜罪等６罪，先後經本院以１１１年度朴
    簡字第１２４號、１１１年度朴簡字第１６１號判決分別判處如附表
    各該編號所示之拘役刑及定其應執行之刑，均告確定在案，
    有上開案件判決書及臺灣高等法院被告前案紀錄表各１份附
    卷可稽。茲聲請人臺灣嘉義地方檢察署檢察官依刑法第５３條
    、第５１條第６款規定，聲請定其應執行之刑，本院認為本件
    聲請與首揭法條規定尚無不合，應予准許，爰斟酌受刑人犯
    罪之類型、次數、情節，並參酌上開各罪宣告刑總和上限之
    外部性、內部性界限及法定上限，就附表所示各罪所處之拘
    役刑，定如主文所示之應執行刑，並諭知易科罰金之折算標
    準。
四、最高法院刑事大法庭１１０年度台抗大字第４８９號裁定意旨雖有
    述及「定應執行刑，不僅攸關國家刑罰權之行使，於受刑人
    之權益亦有重大影響，除顯無必要或有急迫情形外，法院於
    裁定前，允宜予受刑人以言詞、書面或其他適當方式陳述意
    見之機會，程序保障更加周全」等語，惟本院衡酌本件檢察
    官僅就受刑人所犯如附表編號１至６所示均得易科罰金之拘役
    刑期，聲請定其應執行之刑，案情尚屬單純，可資減讓之刑
    期幅度有限，本院於裁量時，已衡量上開情節為適當之酌定
    ，故顯無必要再命受刑人以言詞、書面或其他適當方式陳述
    意見，附此敘明。
五、據上論斷，應依刑事訴訟法第４７７條第１項，刑法第５３條、第
    ５１條第６款、第４１條第１項前段，裁定如主文。
中　　華　　民　　國　　111 　年　　8 　　月　　31　　日
                  刑事第四庭    法　官　簡仲頤
上列正本證明與原本無異。
如不服本裁定，應於裁定送達後5日內向本院提出抗告狀（應附
繕本）。　　　　　　　　　
中　　華　　民　　國　　111 　年　　8 　　月　　31　　日
                         　　   書記官　吳明蓉
附表：受刑人李奕豪應執行刑案件一覽表
 編          號               １              ２              ３  罪          名             竊盜罪            竊盜罪 竊盜罪  宣    告    刑  拘役４０日，如易科罰金，以新臺幣１千元折算１日 拘役３０日，如易科罰金，以新臺幣１千元折算１日 拘役５５日，如易科罰金，以新臺幣１千元折算１日  犯  罪  日  期  １１１年１月１２日 １１１年１月１２日 １１１年１月１２日  偵查(自訴)機關年 度 及 案 號  臺灣嘉義地方檢察署１１１年度偵字第３４６３號 臺灣嘉義地方檢察署１１１年度偵字第３４６３號 臺灣嘉義地方檢察署１１１年度偵字第３４６３號 最  後  事實審 法    院 臺灣嘉義地方法院 臺灣嘉義地方法院 臺灣嘉義地方法院  案    號 １１１年度朴簡字第１２４號 １１１年度朴簡字第１２４號 １１１年度朴簡字第１２４號  判決日期 １１１年５月１３日 １１１年５月１３日 １１１年５月１３日 確  定  判  決 法    院 臺灣嘉義地方法院 臺灣嘉義地方法院 臺灣嘉義地方法院  案    號 １１１年度朴簡字第１２４號 １１１年度朴簡字第１２４號 １１１年度朴簡字第１２４號  判決確定 日    期 １１１年６月１４日 １１１年６月１４日 １１１１年６月１４日 是否為得易科罰金之案件              是              是              是  備         註  臺灣嘉義地方檢察署１１１年度執字第２０９１號（編號１至３所示之罪，原判決已定應執行拘役１００日）   

 編          號               ４              ５              ６  罪          名             竊盜罪 竊盜罪 竊盜罪  宣    告    刑  拘役２０日，如易科罰金，以新臺幣１千元折算１日 拘役２０日，如易科罰金，以新臺幣１千元折算１日 拘役３０日，如易科罰金，以新臺幣１千元折算１日  犯  罪  日  期  １１１年１月６日 １１１年１月７日 １１１年１月９日  偵查(自訴)機關年 度 及 案 號  臺灣嘉義地方檢察署１１１年度偵字第３５６９號 臺灣嘉義地方檢察署１１１年度偵字第３５６９號 臺灣嘉義地方檢察署１１１年度偵字第３５６９號 最  後  事實審 法    院 臺灣嘉義地方法院 臺灣嘉義地方法院 臺灣嘉義地方法院  案    號 １１１年度朴簡字第１６１號 １１１年度朴簡字第１６１號 １１１年度朴簡字第１６１號  判決日期 １１１年６月３０日 １１１年６月３０日 １１１年６月３０日 確  定  判  決 法    院 臺灣嘉義地方法院 臺灣嘉義地方法院 臺灣嘉義地方法院  案    號 １１１年度朴簡字第１６１號 １１１年度朴簡字第１６１號 １１１年度朴簡字第１６１號  判決確定 日    期 １１１年８月９日 １１１年８月９日 １１１年８月９日 是否為得易科罰金之案件              是              是              是  備         註  臺灣嘉義地方檢察署１１１年度執字第２６６３號（編號４至６所示之罪，原判決已定應執行拘役５０日）